【裁判字號】    97,訴,5363
【裁判日期】    980122
【裁判案由】    毒品危害防制條例
【裁判全文】
臺灣板橋地方法院刑事判決              97年度訴字第5363號
公  訴  人  臺灣板橋地方法院檢察署檢察官
被      告  甲○○
上列被告因違反毒品危害防制條例案件，經檢察官提起公訴（97
年度毒偵字第8759號），因被告於準備程序中就被訴事實為有罪
之陳述，經本院合議庭裁定由受命法官獨任進行簡式審判程序，
並判決如下：
    主  文
甲○○施用第一級毒品，累犯，處有期徒刑壹年。扣案之海洛因
壹包（驗餘淨重零點肆貳肆伍公克），沒收並銷燬，扣案之上開
海洛因外包裝袋壹只沒收。
    事  實
一、甲○○前於民國94年間因竊盜、轉讓毒品等案件，經本院以
    94年度易字第464 號判決判處有期徒1 年2 月、8 月，依法
    減為有期徒刑7 月、4 月確定，並經本院裁定應執行有期徒
    刑10月確定，於96年7 月16日縮刑期滿執行完畢。又其前於
    94年間，因施用毒品案件，經本院以94年度毒聲字第768 號
    裁定送觀察、勒戒後，認有繼續施用毒品之傾向，令入戒治
    處所施以強制戒治，於95年2 月17日停止戒治出所，並經臺
    灣板橋地方法院檢察署檢察官以95年度戒毒偵字第107 號為
    不起訴處分確定。詎猶不知悛悔，復於強制戒治執行完畢釋
    放後5 年內，復基於同時施用第一級毒品海洛因及第二級毒
    品甲基安非他命之犯意，於97年10月24日下午3 時許，在臺
    北縣蘆洲市○○○道38號3 樓住處內，以摻雜海洛因及甲基
    安非他命於玻璃球內加熱後吸食煙霧之方式，同時施用海洛
    因及甲基安非他命1 次。嗣於同年月24日下午5 時許，在臺
    北縣蘆洲巿永安南路2 段330 號前為警查獲，並扣得海洛因
    1 包（淨重0.43公克，取樣0.0055公克鑑驗用罄，剩餘0.
    4245公克），且採集其尿液送驗後，呈甲基安非他命及嗎啡
    陽性反應，始查悉上情。
二、案經臺北縣政府警察局中和分局報告臺灣板橋地方法院檢察
    署檢察官偵查起訴。
    理  由
一、上揭同時施用第一級毒品海洛因、第二級毒品甲基安非他命
    之事實，業據被告甲○○於本院審理時坦承不諱，而被告為
    警查獲時採集之尿液，經送驗結果呈嗎啡及甲基安非他命陽
    性反應，此有臺灣檢驗科技股份有限公司CH/2008/A0712 號
    濫用藥物檢驗報告、臺北縣政府警察局中和分局毒品案犯罪
    嫌犯人姓名及代碼對照表各1 份及現場照片2 幀附卷可佐，
    另有海洛因1 包（淨重0.43公克，取樣0.0055公克鑑驗用罄
    ，剩餘0.4245公克）扣案可佐，被告上開自白與事實相符，
    堪信其為真實。又被告前於94年間，因施用毒品案件，經本
    院以94年度毒聲字第768 號裁定送觀察、勒戒後，認有繼續
    施用毒品之傾向，令入戒治處所施以強制戒治，於95年2 月
    17日停止戒治出所，並經臺灣板橋地方法院檢察署檢察官以
    95年度戒毒偵字第107 號為不起訴處分確定，有臺灣高等法
    院被告前案紀錄表1 份在卷可佐，其於強制戒治執行完畢釋
    放後5 年內，再為本件施用毒品犯行，應可認定。本案事證
    明確，被告犯行洵堪認定，應予依法論科。
二、核被告甲○○所為，係犯毒品危害防制條例第10條第1 項之
    施用第一級毒品罪、同條第2 項之施用第二級毒品罪。被告
    施用前後持有海洛因、甲基安非他命之低度行為，應為施用
    海洛因、甲基安非他命之高度行為所吸收，不另論罪。被告
    以一施用毒品行為，同時觸犯上開2 罪，為想像競合，應從
    一重之施用第一級毒品罪論處，起訴書雖認被告係分別施用
    海洛因及甲基安非他命，而應數罪併罰，惟查，被告係以摻
    雜海洛因及甲基安非他命於玻璃球內加熱後吸食煙霧之方式
    ，同時施用海洛因及甲基安非他命一情，業據被告於本院審
    理中供述明確，此外，復查無其他證據證明被告係分別涉犯
    上開犯行，故公訴人於本院審理中更正認被告上開所犯2罪
    為想像競合之裁判上一罪關係（本院卷第28頁），本院自應
    依其更正而為審酌，附此敘明。又被告前因竊盜、毒品等案
    件，經本院以94年度易字第464 號判決判處有期徒1 年2 月
    、8 月，依法減為有期徒刑7 月、4 月確定，並經本院裁定
    應執行有期徒刑10月確定，於96年7 月16日縮刑期滿執行完
    畢，有臺灣高等法院被告前案紀錄表1 份在卷可佐，其受有
    期徒刑之執行完畢，5 年以內故意再犯有期徒刑以上之罪，
    為累犯，依刑法第47條第1 項規定加重其刑。爰審酌被告有
    多次施用毒品之犯罪紀錄、其犯罪動機、手段、生活狀況、
    國中畢業之智識程度、施用毒品係對自己身體之殘害，及其
    犯罪後坦承犯行之態度等一切情狀，量處如主文所示之刑。
三、扣案米白色粉末1 包（淨重0.43公克，取樣0.0055公克鑑驗
    用罄，剩餘0.4245公克），為第一級毒品海洛因，有交通部
    民用航空局航空醫務中心航藥鑑字第0975649 號毒品鑑定書
    1 份附卷可憑，應依毒品危害防制條例第18條第1 項前段規
    定，沒收銷燬之，又扣案之上開海洛因外包裝袋1 只，並非
    不可與毒品分離，係用於包裹毒品，防止其裸露、潮濕，便
    於攜帶施用，故認係被告所有，且供其施用毒品所用之物，
    應依刑法第38條第1 項第2 款規定，宣告沒收。
據上論斷，應依刑事訴訟法第273 條之1 第1 項、第299 條第 1
項前段，毒品危害防制條例第10條第1 項、第2 項、第18條第 1
項前段，刑法第11條前段、第55條、第47條第1 項、第38條第 1
項第2 款，判決如主文。
本案經檢察官陳彥章到庭執行職務。
中    華    民    國    98    年    1     月    22    日
                  刑事第九庭  法  官  俞秀美
以上正本證明與原本無異。
如不服本判決，應於判決送達後10日內敘明上訴理由，向本院提
出上訴狀 (應附繕本) ，上訴於臺灣高等法院。其未敘述上訴理
由者，應於上訴期間屆滿後20日內向本院補提理由書「切勿逕送
上級法院」。
                              書記官  謝怡貞
中    華    民    國    98    年    1     月    22    日
附錄本案論罪科刑之法條：
毒品危害防制條例第10條
施用第一級毒品者，處 6 月以上 5 年以下有期徒刑。
施用第二級毒品者，處3 年以下有期徒刑。


司法院資訊處製作；財團法人民間司法改革基金會備份。
